臺灣高等法院刑事判決　　　　　　　　96年度上重訴字第80號
　上　訴　人
　即　被　告　甲○○
　　　　　　　　　　　（現於臺灣台北看守所羈押中）
　選任辯護人　呂康德律師
上列上訴人因殺人案件，不服臺灣臺北地方法院95年度重訴字第
153號，中華民國96年5月31日第一審判決（起訴案號：臺灣臺北
地方法院檢察署95年度偵字第19947號），提起上訴，本院判決
如下：
    主  文
原判決撤銷。
甲○○殺人，處有期徒刑拾肆年。
    事  實
一、甲○○係計程車司機，罹患「藥物性精神病妄想狀態」等病
    症，對外界之知覺理會與判斷作用，及辨別其行為違法之能
    力，顯較常人為遜，為精神耗弱之人。於民國（下同）95年
    9月9日下午2時30分許，駕駛車牌號碼八七八－ＭＸ號營業
    小客車搭載乘客祁亞娜行經臺北市中正區○○○街九巷二三
    號前時，因該巷弄狹小，對向適有邱益鈞駕駛車牌號碼ＵＥ
    －二七八七號自用小客車駛來，雙方互不相讓，僵持不下約
    五分鐘，對邱益鈞已有不滿。嗣經適駕車在邱益鈞後方之曾
    現仁上前調停甲○○先將車移往路旁予邱益鈞通行後，因雙
    方又在兩車相會時，再度爆發口角爭執，甲○○隨即自其右
    前乘客座前方置物廂內，取出之前乘客所遺留之尖刀一把伸
    出車窗外朝邱益鈞揮舞示威，邱益鈞亦不甘示弱，在會車後
    ，立即停車持運動握力棒一支下車，甲○○見狀亦持該尖刀
    下車，而甲○○明知人體頭部及胸部均為人體重要器官所在
    ，如以其所持刀刃鋒利之尖刀，劃刺上述部位，足以造成致
    命之危險，竟仍基於殺人之犯意，於雙方發生衝突時，即反
    握刀柄朝邱益鈞之頭部、胸部接連猛刺，致邱益鈞不敵倒地
    後，甲○○仍不罷休，持續朝邱益鈞之頭部、胸部及腿部猛
    刺，直至適在附近之臺北市○○○路與南海路口值疏導交通
    勤務之臺北市政府警察局交通大隊中正第二分隊警員白錫光
    接獲祁亞娜報案，立即趕往上開案發現場，甲○○始行罷手
    ，旋即駕駛上開營業小客車逃離現場，駛至臺北市中正區○
    ○○路七一巷二一號前時，因擦撞路旁車輛無法繼續行駛，
    始為白錫光警員當場制伏逮捕，並經警於上開案發現場扣得
    仍插在邱益鈞腳上之尖刀一把，經將邱益鈞送往國立臺灣大
    學醫學院附設醫院急救後，仍因全身銳器刺創及切割傷共計
    三十八處，導致下頸部刺創及血胸、腹血，終因出血性及呼
    吸性休克，於同日晚上九時五十九分許而不治死亡，嗣並經
    警扣得甲○○作案時所穿著之沾有血跡之長袖襯衫及長褲各
    一件。
二、案經臺市北政府警察局中正第二分局報請臺灣臺北地方法院
    檢察署檢察官相驗邱益鈞屍體後自動偵查起訴。
    理  由
一、訊據上訴人即被告甲○○供承有於上開時、地駕車而與由對
    向駕車駛來之被害人邱益鈞會車而互不相讓，嗣經駕車在被
    害人邱益鈞後方之曾現仁上前調停後，其將車移往路旁，由
    被害人邱益鈞之車輛先通行，於會車時，雙方復在車上發生
    口角，其並持原置於車內置物箱內之尖刀伸出車窗外朝被害
    人邱益鈞揮舞，嗣見被害人邱益鈞持運動握力棒下車，其亦
    持尖刀下車，於雙方衝突時，以系爭尖刀近距離連續刺擊被
    害人，致被害人邱益鈞受有上述傷害因而死亡等事實，並據
    證人即當時搭乘被告所駕駛之上開營業小客車之乘客祁亞娜
    於偵查中證稱：當時被告與被害人會車時，僵持不下，嗣經
    被害人後方車輛之駕駛人（曾現仁）下車調停後，會車時，
    雙方因有口角爭執，被告即自右前乘客座前方翻取尖刀一把
    ，嗣即下車持刀連續刺擊被害人云云（見相驗卷第38頁），
    另證人即在場目擊之曾現仁、案發現場旁之停車場管理員陳
    孝威亦分別於警詢及偵查中證述綦詳在卷。而被害人邱益鈞
    因遭被告持刀接連猛刺其頭部、胸部及腿部後，經送往國立
    臺灣大學醫學院附設醫院急救後，仍因受有多處刀傷及出血
    性休克而不治死亡，有國立臺灣大學醫學院附設病歷資料、
    診斷證明書、手術記錄、手術室護理記錄表、住院（門診）
    手術醫令項目紀錄單、手術室護理記錄表、外科系病人手術
    安全作業流程查簡檢表、醫囑單、生命徵象及病況流程表、
    外科加護病房生命徵象及治療記錄單、外科加護病房護理評
    估表、入院病患護理評估表、護理記錄、處置記錄、壓瘡及
    跌倒危險性評估表、出院規劃記錄表、出入量記錄表、內外
    科加護病房呼吸及檢驗記錄表、外科加護病房住院同意書、
    輸血治療說明書、手術同意書、麻醉同意書及急診病歷等各
    乙份在卷可稽（見相驗卷第63頁至第129頁），並經臺灣臺
    北地方法院檢察署檢察官督同檢驗員勘驗屬實，而經法醫師
    及檢驗員解剖被害人屍體結果，認被害人：「‧‧‧二在外
    傷證據方面：(一)頭部： 1.頭1傷：位前額，眉弓上方四公分
    ，中線向左一公分，有斜向左眉弓外緣約四公分之表皮切割
    傷。 2.頭2傷：位於前額、眉弓上方七公分處，離中線向左
    三公分，有二公分之表皮切割傷。 3.頭3傷：位於前額髮際
    眉弓上方十四公分，離中線向左三公分，有二公分之表皮切
    割傷。 4.頭4傷：左顳部、左耳前二公分，向上公分有五公
    分長之表皮切割傷。 5.頭5傷：左耳區，耳上三公分區有二
    公分之表皮切割。 6.頭6傷：左耳顳區，耳後六公分，有由
    上向下皮膚切割痕，瓣狀皮膚六×二公分，深達一公分之切
    割傷。 7.頭7傷：左耳下，向後七公分，近頸部有上下淺切
    割傷二公分。 8.頭8傷：右眉弓向上十五公分，近髮際中線
    向右一公分，有左、右方向一公分，深０‧五公分之淺切割
    傷。 9.頭9傷：左眼內側有「乙」狀長達十二公分之眼臉切
    割傷。(二)胸部： 1.胸1傷：左鎖骨外三分之一位置有切刮性
    擦傷向內側約二×０‧三公分 2.胸2傷：胸鎖、肋骨交接間
    有5道擦挫傷，大小最大為一‧五×０‧三公分。3.胸3傷：
    致命傷，離足底一百二十五至一百二十七公分處，深達六公
    分，位右胸，呈左、右方向造成皮膚有八公分切割傷，並沿
    第四、五肋間切開，劃開肋間達十公分，造成右肺萎縮並有
    切割傷二×一公分。右側血胸約達二００西西（胸管插管急
    救後）。 4.胸4傷：致命傷，離足底一一七至一二０公分處
    ，深達六公分位左胸呈左、右方向，造成皮膚有十七公分切
    割傷，並沿第五、六肋間切開，劃開肋間達十二公分，並在
    外側有第六肋骨斷裂痕，左肺萎縮，並有切割傷一×一公分
    ，左側血胸達約二００西西（胸管插管急救後）。並傷及肝
    臟右葉有六×五公分，三至四道淺挫切傷。 5.胸5傷：左腋
    窩進前腋線有三×一×０‧二之輕切割傷。 6.胸6傷：左腋
    窩近後腋線有二‧五×四×０‧二之穿刺傷。 7.胸7傷：左
    乳房上方有表淺切割傷約八公分。8.胸8傷：胸7傷之上方，
    稍呈連續狀，有約八公分左、右方向之淺切割傷。 9.胸9傷
    ：左胸肋下緣上方約五公分處有二×０‧五公分擦挫傷。
    10.胸10傷：左肩峰有長二‧二公分表皮切割傷。11.胸11傷
    ：右肩峰有四公分穿刺傷，深達六公分，傷及右頸部血管、
    組織間出血明顯並佈及主動脈幹周圍出血。為致命傷之一。
    (三)四肢與軀幹：1.肢 1傷：離足底七十三公分，左食指一‧
    八×０‧三至０‧五公分有連指甲之遠端指遭切削分離。2.
    肢 2傷：左前臂離足底九十二公分處內面有斜向切割痕三公
    分。3.肢 3傷：左上臂離足底一百二十四至一百二十八公分
    處外上向內下之斜向（一至七點鐘方向）之切割傷達六公分
    。4.肢 4傷：左上臂外側，離足底一百十九公分有淺切割傷
    一×０‧三公分。5.肢 5傷：右手魚際，離足底八十四公分
    處有淺切割傷或抵抗傷三公分。6.肢 6傷：右手背有一×０
    ‧一公分淺切割傷。7.肢 7傷：右手背有一×０‧二公分淺
    切割傷。8. 肢8傷：右上臂離足底一百二十八公分有六×四
    公分及十×五公分挫傷痕。9.肢 9傷：離足底十二至十八公
    分處有五公分切割傷口。10.肢 10傷：離足底二十八至三十
    八公分處有十二公分切割傷口。11.肢 11傷：離足底二十八
    至三十二公分處有四公分切割傷口。12.肢 12傷：離足底十
    六公分外側，有六公分切割傷口。13.肢 13傷：離足底十五
    至二十五公分脛前區有十×六公分鈍挫傷。14.肢 14傷：左
    足背有十×四公分鈍挫傷。15.肢 15傷：左膝下方外側有二
    ×一公分鈍挫傷。16.肢 16傷：左大腿內側，離足底五十四
    ‧五至五十五‧五公分處有斜向由外上向著內下側長四公分
    淺切割傷。17.肢 17傷：右腿離足底五十五至五十八公分處
    ，有擦挫傷七×一公分，方向由右外向左內下方向。18. 肢
    18傷：背部離足底一百三十一至一百三十四公分間，中線向
    右一公分處有斜向左上，略呈十一至五點鐘方向之切割傷長
    十公分，向右有連續性拖拉之擦傷痕延至右肩胛外緣有十公
    分。‧‧‧七死者死亡經過及對其死因之看法：(一)死者邱益
    鈞身中三十多處銳創並佈及頭、胸、軀幹及四肢，並致肺、
    肝刺創，血胸腹血，最後因呼吸性及出血性休克死亡。(二)由
    以上死者死亡經過及檢驗判明：死者之死亡機轉為呼吸性休
    克及出血性休克，死亡原因為銳器創傷致全身有三十處以上
    刺切創，造成下頸部血管及胸廓刺創及血胸、腹血大量出血
    ，最後因呼吸性及出血性休克死亡。死亡方式為「他殺」。
    (三)研判死亡原因：(1)出血性及呼吸性休克。(2)頸部刺創及血
    胸、腹血。(3)全身銳器刺創及切割傷。鑑定結果：死者邱益
    鈞因全身銳器刺創及切割傷，並導致下頸部刺創及血胸、腹
    血，最後因出血性及呼吸性休克而死亡。死亡方式為「他殺
    」，此有勘驗筆錄、相驗屍體證明書、解剖筆錄、法醫驗斷
    書、相驗照片七十四張暨解剖照片八十八張、法務部法醫研
    究所九十五年十月十八日（九二）法醫理字第０九五０００
    四三一一號函暨函覆之鑑定書、結文及毒物化學檢驗報告各
    乙份等附卷可稽（相驗卷第二三頁、第二五頁、第二六頁、
    第三一頁至第三六頁、第四七頁至第六０頁）。
二、經警獲報趕往現場，在現場採證結果，除在被害人所駕駛之
    上開自用小客車車頭及車前地面、被告於案發時所穿著之拖
    鞋表面、長袖襯衫、牛仔褲、所駕駛之上開營業小客車右前
    車門、左前車頭、方向盤處、自案發地點旁臺北市中正區○
    ○○街九巷一九號旁水管等處，各採得血跡樣本外，並當場
    在被害人倒臥處旁扣得被害人所穿著沾有血跡之拖鞋一雙，
    及在被害人所駕駛之上開自用小客車車底，當場扣得沾有血
    跡之運動握力棒一支，嗣經將上開血跡樣本及採自被害人拖
    鞋與運動握力棒上之血跡樣本，與被害人左、右手指甲、血
    跡及被告唾液樣本，一併送交內政部刑事警察局鑑驗比對結
    果，發現被告於案發時所穿著之長袖襯衫左胸口袋處血跡、
    運動握力棒上之血跡、被害人所駕駛之上開自用小客車車頭
    血跡、被告所駕駛之上開營業小客車左前車頭血跡及案發地
    點旁臺北市中正區○○○街九巷一九號旁水管之血跡，均與
    被害人ＤＮＡ－ＳＴＲ型別相同，此有臺北市政府警察局中
    正第二分局偵辦甲○○案現場圖１、２及內政部警政署刑事
    警察局九十五年十月三十日刑醫字第０九五０一四三九０一
    號鑑驗書、扣押物品清單各一份及照片二幀等在卷可參（見
    相驗卷第3頁、第4頁；原審卷第32頁至第34頁），以現場除
    扣得運動握力棒一支外，並未扣得其他長型棍棒物品，且扣
    案之運動握力棒上係在被害人倒臥處旁之被害人駕駛之自用
    小客車車底下所查扣，並沾有被害人血跡等情以觀，足認扣
    案之運動握力棒即係被害人與被告發生衝突時所持之物。
三、被告雖辯稱伊持刀刺擊被害人之攻擊行為，係出於自衛之行
    為云云，惟查被告因見被害人邱益鈞持運動握力棒下車後，
    旋亦持尖刀下車，於雙方衝突時，即持刀朝被害人頭部、胸
  　部及腿部等處連續猛力刺擊，直至被害人倒地後，復持續猛
    力刺擊被害人，此據被告供承在卷，另證人祁亞娜於警詢時
    證稱：伊在下車逃離現場後，回頭觀看時，即見被告在數秒
    之間持刀朝被害人『左肩膀下方』連續刺擊數刀云云（見相
    驗卷第三八頁），另證人曾現仁於警詢及偵查中亦證稱：被
    害人被刺了幾刀後倒地，倒地後計程車司機還繼續攻擊對方
    ，直到警方到達後該計程司機才停手‧‧‧伊當時看到司機
    拿刀都是用捅的，他手是『反握』刀柄，往死者身上刺，有
    『頭部及身體』，最後一刀是小腿，死者倒地之後，司機還
    是拿刀刺他云云（見偵查卷第17頁、第46頁、第47頁），又
    證人陳孝威於警詢及偵查中亦證稱：計程車駕駛人好像拿水
    果刀一類的刀械。他刺向被害人『頭部、臉部、胸部、腹部
    、腿部』‧‧‧最後一刀是在小腿上，人倒在地上顫抖‧‧
    ‧刺的力道蠻大的，被害人已經倒地了也一直刺，從頭到腳
    一直刺，倒下去了還亂刺云云（見偵查卷第22頁、第47頁）
    ，足認被告當時因見被害人持運動握力棒下車，其亦持該刀
    鋒銳利之尖刀下車，而於雙方發生衝突時，即以反握刀柄之
    方式，瞬間、連續、猛力刺擊被害人多下致被害人無力抗拒
    而倒地，復持續朝被害人之頭部、胸部及腿部猛刺，被告並
    非平握刀柄往前揮、劃，藉以喝阻被害人之行為手段，此均
    足徵被告持扣案尖刀下車刺擊被害人時，主觀上顯有逞兇鬥
    狠攻擊被害人之意，要非單純對現在不法之侵害為必要排除
    之反擊行為甚明，自無從主張正當防衛之餘地。被告辯稱其
    持刀刺擊被害人之攻擊行為，係出於自衛之行為云云，要屬
    無據，實無足採。
四、按人體頭部及胸部，雖各有頭骨及肋骨保護，然頭骨內之大
    腦係主掌人體生命運行之重要部位，而胸部肋骨下方，則分
    佈有心臟、肺臟、肝臟等人體重要器官，均為人體要害及脆
    弱部位，如以銳利之刀器近距離朝人體頭部及前胸部位等要
    害猛刺，極易直接傷及大腦或心臟，使之喪失功能或因而傷
    及其他內臟，導致氣胸、血胸，出血過多而發生死亡之結果
    ，此為一般人所知悉，並當為被告主觀上所得預見。詎被告
    竟持上開尖刀近距離朝被害人頭部及胸部等人體重要部位及
    腳部連刺三十八刀，致被害人受有頭部共九處切割傷；胸部
    一處切刮性擦傷、二處擦挫傷、四處切割傷、四處穿刺傷；
    腳部十七處切割傷及擦挫傷之傷害，四處穿刺傷中，除左腋
    窩近後腋線處所受之二‧五×四×０‧二之穿刺傷，未命中
    要害外，其餘三處穿刺傷，則各刺中(1)被害人右胸，深達六
    公分，皮膚切割傷長達八公分，沿第四、五肋間切開，劃開
    肋間長達十公分，致右肺萎縮並受有二×一公分切割傷，造
    成右側血胸；(2)被害人左胸，深達六公分，皮膚切割傷長達
    十七公分，沿第五、六肋間切開，劃開肋間達十二公分，造
    成外側第六肋骨斷裂痕，致左肺萎縮並有一×一公分切割傷
    ，左側血胸達，並傷及肝臟右葉有六×五公分，三至四道之
    淺挫切傷；(3)被害人右肩峰，穿刺傷長四公分，深達六公分
    ，傷及右頸部血管，造成組織間出血明顯並佈及主動脈幹周
    圍出血，此有上開法務部法醫研究所鑑定書一份在卷可徵，
    以此刀刀刺入要害，且刺中右胸切開第四、五肋骨肋間後，
    深入傷及右肺，以及刺中左胸切開第五、六肋骨肋間，造成
    外側第六肋骨斷裂後，並深入傷及左肺及肝臟右葉，足見被
    告下手之重，用力之猛，被害人倒地後復朝該尖刀持續朝被
    害人頭部、胸部、腿部等重要部位猛刺，被告有欲置被害人
    於死之犯意甚明，嗣經警據報趕至現場後被告始行罷手，被
    告主觀上顯有殺害被害人之故意，至為灼然。
五、經原審法院檢附財團法人亞東紀念醫院所函覆之被告病歷資
    料，並將被告送往臺北市立聯合醫院進行精神鑑定結果，固
    認被告案發當時雖有被跟蹤及被監視之想法，但其思考內容
    尚未乖離現實影響其判斷力，否認幻聽及其他知覺異常的存
    在，對案發當時環境及自己精神狀況描述清楚，亦具有部分
    事後回想評斷的能力。其涉案時並無因幻覺、妄想等精神病
    狀或其他相類似之精神狀態，或嚴重之情緒狀態而致使其知
    覺、理會及判斷作用情形。因此，被告並無有辨識行為違法
    、依其辨識而行為之能力顯著減低或缺損之情形。雖有「安
    非他命精神病」之情形，但其涉案時之精神狀態並未呈現重
    大精神障礙，對現實之判斷仍不脫離常態，推斷其案發當時
    的情境，致使被告自身之思考及判斷遭受影響，加諸於被告
    處事方式衝動性強、自我控制力差，是以造成本次犯行。綜
    言之，本次鑑定認為，被告涉及殺人之犯行時，未有因為精
    神障礙，致不能辨識其行為違法，或欠缺依其辨識而行為，
    抑或辨識行為違法或依其辨識而行為之能力顯著減低之情形
    ，此有臺北市立聯合醫院九十六年三月十三日北市醫精字第
    ０九六三０五四三五００號函暨函覆之精神科精神鑑定報告
    書乙份附卷可稽（見原審卷第59頁至第62頁），惟查被告於
    89年10月17日前往財團法人亞東紀念醫院精神科診察，經診
    斷罹患「安非他命依賴或濫用」合併「安非他命精神病」，
    嗣被告因情緒易怒，對鄰人出現肢體攻擊行為及對陌生人不
    耐煩等症狀，於94年11月28日經該醫院精神科診斷惟罹患「
    精神官能性憂鬱症」，嗣於 95年1月16日復經該醫院依被告
    聽幻覺減輕，診斷為罹患「藥物性精神病」，而於95年2 月
    16日開立「藥物性精神病合併妄想狀態」，並持續追蹤治療
    至95年8月8日之等情，此有該醫院 96年2月27日亞歷字第０
    九六六四一０一一七號函檢覆之病歷資料在卷可參（見原審
    卷第44頁至第57頁），嗣被告因涉犯傷害及毀損等罪，經受
    判刑確定後，於96年1月5日入臺灣臺北監獄執刑，而因被告
    罹患「藥物性精神病合併妄想」，於 96年3月28日經該監獄
    移送移送臺灣臺中監獄醫療專區精神科執行，而依該監精神
    科門診診察被告精神狀況，被告罹患疑似藥物性精神病，自
    96年 5月中旬起拒服藥物，其衝動控制性差，人際關係衝突
    ，此有臺灣臺北監獄96年8月16日北監衛字第0962600280 號
    函暨檢附亞東紀念醫院 95年10月5日出具被告罹患「藥物性
    精神病、合併妄想狀態」之診斷證明書及桃園榮民醫院96年
    3月7日出具被告罹患「藥物性精神病合併妄想」之診斷證明
    書各乙份，及臺灣臺中監獄96年8月20日中監正衛字第09600
    08324號函暨檢附被告病情摘要乙份在卷可參，以被告於 89
    年10月間即經診斷罹患精神病，並經長期觀察被告之精神狀
    況，其情緒控制力差，衝動易怒，人際關係衝突，有暴力傾
    向等，此上開精神鑑定報告亦認被告罹有精神疾病，且衝動
    性強、自我控制力差，此被告於94年間於駕駛計程車載客時
    ，即因不滿乘客指定行駛特定路線暨因與一自用小客車超車
    細故，即出手傷害乘客及該自用小客車駕駛，並毀損該自用
    小客車，有本院95年度上易字第1931號及臺灣臺北地方法院
    95年易字第1132號刑事判決可憑，本件被告因駕車行經上開
    路段時與由對向駕車駛來之被害人邱益鈞會車而互不相讓，
    雙方先發生口角爭執，嗣被告因見被害人邱益鈞持運動握力
    棒下車，受此刺激，亦持尖刀下車，於雙方衝突時，因罹患
    精神疾病，並受激烈爭吵之刺激，而在衝動控制性差等因素
    影響下，肇致情緒失控，即以系爭尖刀近距離連續刺擊被害
  　人，以被告僅因單純會車糾紛，即欲置被害人於死而猛刺被
    害人達38刀之情以觀，其於案發時衝動行為及不合情理舉動
    顯係因受罹患精神病引起之精神病症影響，其意識及辨別能
　　力顯較一般人為遜，尚難以被告於警詢及偵審時就何以發生
  　本件事故之情節均能供述在卷，即認被告案發時之精神狀況
    與一般常人無異，綜上所述，被告因罹患「藥物性精神病合
　　併妄想」等病症，致情緒控制力差，衝動易怒，人際關係衝
  　突，有暴力傾向等，其辨別行為違法或依其辨識而行為之能
    力已顯著減低，而較一般正常人為遜，已達精神耗弱之程度
    。
六、核被告甲○○所為，係犯刑法第271條第1項之殺人罪。而查
    被告行為時受精神障礙影響，致辨識行為違法能力及依其辨
    識而行為之能力顯著降低，已達精神耗弱之程度，應依刑法
　　第19條第 2項規定減輕之。原審就被告予以論罪科刑，固非
  　無見，惟查原審依上開亞東紀念醫院出具之被告精神鑑定報
    告書所載之鑑定結果，認被告行為時之精神狀態並未呈現重
    大精神障礙，對現實之判斷仍不脫離常態，而認被告精神狀
    態尚未達精神耗弱狀態，其認定核與事實不符，尚有未洽，
    是被告上訴意旨以其因罹有精神疾病致犯本件殺人犯行，請
    求減輕其刑，非無理由，則原判決既有可議之處，自應由本
    院予以撤銷改判。爰審酌被告之素行、犯罪之動機、目的、
    手段，僅因會車糾紛，與被害人發生口角爭執，即持刀刺殺
    被害人，並行刺達三十八刀之多，致被害人傷重不治死亡，
    所致生之危害非輕，惟念被告罹患精神疾病，及犯後坦承犯
    行，已知悔悟等一切情狀，量處有期徒刑14年。至扣案之尖
    刀一把，雖係被告犯本件殺人犯行所用之物，然非被告所有
    ，而係被告先前搭載之乘客遺落在車內之物，此據被告供述
    在卷，且非違禁物，自不予宣告沒收。另扣案之沾有血跡之
    長袖襯衫及長褲各一件，雖係被告所有，於行兇當時所穿著
    之上衣，然非供被告本件犯罪所用或預備之物，與被告上開
    殺人犯行無關，亦不予宣告沒收，均附此敘明。
據上論斷，應依刑事訴訟法第369條第1項前段、第364條、第299
條第1項前段，刑法第271條第1項、第19條第2項，判決如主文。
本案經檢察官許美女到庭執行職務。
中　　華　　民　　國　　96　　年　　9 　　月　　20　　日
 　　　　　 刑事第五庭    審判長法　官　吳  敦
                                法　官　陳祐治
                                法　官　張傳栗
以上正本證明與原本無異。
如不服本判決，應於收受送達後十日內向本院提出上訴書狀，其
未敘述上訴之理由者並得於提起上訴後十日內向本院補提理由書
（均須按他造當事人之人數附繕本）。
                                書記官  李佩真
中　　華　　民　　國　　96　　年　　9 　　月　　20　　日
附錄：本案論罪科刑法條全文
中華民國刑法第271條
殺人者，處死刑、無期徒刑或十年以上有期徒刑。
前項之未遂犯罰之。
預備犯第 1 項之罪者，處二年以下有期徒刑。
